Donghwan Lee

프로그래밍을 좋아하는 개발자



1982-01-26

+82-10-2041-9909

경기도 고양시 일산서구 주엽동 🎓

https://github.com/colus3



>_ This page is designed using Node.js, React.js, Redux, Next.js, MariaDB, Bootstrap, Puppeteer, Docker, AWS.

Education

- 2000-03 ~ 2008-02 서경대학교 컴퓨터과학과
- 2007-11 ~ 2008-01 윈도우 마스터(C++)
- 2009-08 ~ 2009-08 Spring 교육
- 2011-11 ~ 2011-11 iBATIS/MyBATIS 교육
- 2012-06 ~ 2012-06 NoSQL 이해와 활용
- 2017-05 ~ 2017-05 핵심만 쉽게 iOS10 and Swift3
- 2018-03 ~ 2018-03 Docker 기반의 DevOps 인프라 구축(패스트캠퍼스)
- 2019-04 ~ 2019-05 딥러닝으로 배우는 CUDA programming(패스트캠퍼스)
- 2019-10 ~ 2019-12 Spring JPA 강의(인프런)

Certification

- 2002-02 Microsoft Certified Professional (MCP)
- 2002-08 정보처리산업기사
- 2003-07 Sun Certified Java Professional (SCJP)
- 2007-06 정보처리기사

Interest

" Java 8 JavaScript ReactJs NodeJs NoSQL

Internet Of Things Docker swift Modern C++

Functional Programming ALSCA
ECMA Script 6

Skill

Java	90 %
Java 8	50 %
J	00 //
NodeJs	20 %
Oracle	60 %
C/C++	80 %
6/6++	80 %
Spring	70 %
ReactJs	30 %
MySqI	60 %
Swift	20 %

Profile

12년차 개발자

실수가 쌓여 경험이 되고, 경험이 쌓여 역량이 된다고 생각합니다. 저는 12년차가 개발자로 C/C++ 그리고 Java로 Unix/Linux 기반으로 다양한 데몬형태의 서버개발을 했고, 현재는 Spring 기반의 Spring Boot, MVC, JPA 등을 이용한 백엔드 서버 개발, 설계를 했습니다.

새로운 언어, 기술을 좋아합니다

새로운 기술이 재밌고, 새로운 언어가 궁금하고, 새로운 도구 사용하는 걸 즐깁니다. 시간 이 된다면 책이나 온라인 문서나 강의를 통해 새로운 지식을 습득하려고 노력하고 있습니 다. 최근에는 함수형 기법을 사용한 개발에 관심이 많습니다.

기본에 충실한 개발자

저는 엔지니어로써 프로그램이 동작하도록 만들고 버그를 줄이는 것이 기본 소명이라고 생각합니다. 심도있게 고민하여 버그를 없애고 잠재적 결함을 줄이는 방법을 항상 고민하 고있습니다.

말이 통하는 개발자

개발자는 코드를 작성하는 일을 하지만, 개발자가 구현해야 할 요구사항이나 비즈니스는 개발자, 기획자 그리고 디자이너 등의 이해관계자가 협력하여 만들어내는 산물이라고 생 각합니다. 각기 다른 동기와 목적을 가진 다양한 성격의 사람들이 함께 만들어가는 것이므 로 현업에서의 커뮤니케이션은 굉장히 중요한 요소라고 생각합니다. 저는 모든 프로젝트 에서 같이 일하고 싶은 개발자, **말이 통하는 개발자**가 되고자 노력해 왔습니다.

Work Experience

VSQUARE (2017-06 ~ 2019-09)

- Linux, GIT, Jenkins, Docker, Nexus 등의 개발 환경 개선을 위해 노력함.
- 임직원간 업무공유와 커뮤니케이션 항상을 위한 스탠드업 미팅을 도입 요청함.
 자사 교육 솔루션(LMS, CMS)의 백엔드 유지보수 및 SSO 솔루션을 개발 했음.

0

Backend Java JPA MySql Oracle Spring

LeisureQ (2017-01 ~ 2017-03)

• 가자고 백엔드, 어드민 기능 개발 및 유지보수 업무와 B2E 사이트를 개발 했음.

AWS Backend Java 8 JPA MySql Spring

CODEbean (2013-12 ~ 2016-07)

- SKT, LG 전자, 윤선생 영어교실등의 Web과 REST API를 Java, Spring을 이용하여 개발해의
- 회사 내부 프로젝트를 통한 설계 및 개발 전체(라즈베리파이, iOS)를 담당했음.

Backend Java Python Spring Swift WEB

Freelancer (2013-02 ~ 2013-11)

• LG U+에서 APTNMS, IPNMS 시스템의 C, Java로 된 프로세스의 기능 개선하는 프로젝트에 참여했음.

• 일부 Python으로 된 프로세스의 일부 버그를 수정하는 업무도 했음.

C/C++ Java Python SNMP

WideTNS (2008-02 ~ 2013-01)

- SKT의 정보료 과금쪽 프로젝트와 단말 정보 관리 시스템(UAPS)의 조회 API와 데 이터 저장 프로세스를 개발함.
- OS는 Unix, Linux를 사용했고, DB는 Oracle, MySQL, LDAP, Altibase를 사용했고, 언어는 C/C++, Java, SHELL Script를 주로 사용했음.
- UAPS에서는 CP 장비에 설치된 UAPS C 데몬을 2년정도 버그 패치, 기능 개선, 배 포를 회사 후배들과 단당했음.



Project Experience



